臺灣高等法院臺中分院刑事判決　　　　　民國九十四年度上更(一)字第八十八號
　　上　訴　人
　　即　被　告　丙○○
　　指定辯護人　本院公設辯護人　甲○○
右上訴人因違反毒品危害防制條例等案件，不服臺灣臺中地方法院中華民國九十三年
七月十三日第一審判決（民國九十二年度訴字第二八一三號，起訴案號：臺灣臺中地
方法院檢察署九十二年度偵字第一九五二○、二一四七五號），提起上訴，本院判決
後，經最高法院發回更審，本院判決如左：
    主      文
原判決關於丙○○被訴意圖販賣而持有第一級毒品暨應執行刑部分均撤銷。
丙○○連續販賣第一級毒品，處有期徒刑拾壹年。第一級毒品海洛因（淨重二五‧九
三公克，包裝重○‧七六公克）沒收銷毀之。
    事      實
一、丙○○曾因恐嚇取財案件，經台灣高等法院判處有期徒刑一年，於民國（下同）
    八十六年七月十二日執行完畢；又因毒品危害防制條例案件，經台灣台中地方法
    院判處有期徒刑七月，再因偽造文書及偽造貨幣案件，經本院及最高法院分別判
    處有期徒刑四月及三年三月，三案定其應執行刑為有期徒刑三年十月確定（僅執
    行有期徒刑七月，餘刑現執行中，不構成累犯），仍不知悔改：
（一）丙○○因染有施用毒品惡習（施用毒品部分由原審法院另案審理），於九十二
      年九月底某日，以新台幣（下同）十八萬元之價格，向宋有馨（由檢察官另案
      偵辦）購買重約一台兩之海洛因一塊，丙○○先支付宋有馨二萬元，嗣因沒錢
      支付餘款十六萬元，竟基於營利而販賣第一級毒品海洛因品之概括犯意，先後
      連續於：(一)同年九月三十日下午三時三十五分許，以0000000000號
      行動電話與（○三）00000000號電話、綽號「阿志」之不詳姓名男子
      聯絡時，向該「阿志」之男子兜售海洛因；(二)同年十月二日上午零時三十分許
      、上午一時十八分許、上午一時四十六分許，郭約翰三次以00000000
      00號電話與丙○○聯絡洽談幫忙介紹買主時，向郭約輸兜售海洛因；(三)同年
      十月二日上午二時十九分許，不詳姓名男子以0000000000號行動電
      話與丙○○聯絡時，向該不詳姓名男子兜售海洛因；(四)於同日中午打電話告知
      王秉義有東西（指海洛因）進來，要王秉義過去，王秉義於同日下午一時許抵
      達丙○○租處，丙○○即拿出其持有之海洛因一塊，取下一小撮樣品供王秉義
      試用，並向王秉義稱每錢三萬六千元，王秉義於施打後並表示欲向丙○○購買
      供自己使用，惟尚未交付該款項。
（二）嗣於同年十月三日下午二時四十五分許，為台中市調查站在台中市○○區○○
      街一五三號七樓丙○○租處搜索查獲，扣得丙○○販賣之第一級毒品海洛因一
      塊（淨重二五‧九三公克，包裝重○‧七六公克），另查獲王秉義持有第一級
      毒品海洛因一小包（淨重○‧○九公克，包裝重○‧二四公克－此部分由檢察
      官另案偵辦）。
二、案經台中市調查站移送台灣台中地方法院檢察署檢察官偵查起訴。
    理      由
一、訊據上訴人即被告丙○○（下稱被告）對於販賣第一級毒品海洛因之犯罪事實，
    僅坦承有向宋有馨以十八萬元元價格買進約一台兩之海洛因，先支付二萬元，餘
    款十六萬元未付，及有向綽號「阿志」者、郭約翰及不詳之人以電話洽銷海洛因
    之事實，惟矢口否認有販賣第一級毒品犯行，辯稱：伊為警查扣之海洛因，係伊
    與王秉義共同向宋永馨買來要自己施用，不是要販賣，伊打電話與阿志及郭約翰
    等人談海洛因之價錢，並非要販賣毒品，而係想要遊說找人合資分擔，並未想過
    從中圖利，伊如要販賣應會分裝，但查獲時並未分裝；又伊於被查獲時曾被刑求
    ，伊於調查局訊問之供認之自白不真實各等語。
二、經查：
（一）被告丙○○於九十二年十月八日，在台中市調查站接受訊問時，訊問筆錄均係
      依照被告丙○○之供述記載，且全程錄音、錄影，訊問完畢即當場給閱由被告
      丙○○簽名按捺指印，並無以強暴、脅迫、利誘或其他不正方法取得該訊問筆
      錄等情，業據證人即該訊問筆錄之訊問人楊富全、筆錄制作人陳仁鴻於原審法
      院證述綦詳，被告丙○○供承該訊問筆錄係其親自簽名按捺指印，且於偵查及
      原審法院準備程序中迄未表示曾遭受不正方法之訊問，其於原審法院審判程序
      時先指稱於台中市調查站係遭脅迫始承認因賺取施用之海洛因而販賣，調查人
      員以電擊棒刑求云云，嗣又改稱查獲時曾遭五、六人徒手毆打胸部，另於九十
      二年十月八日接受調查人員訊問時，調查人員楊富全向伊說這樣講不能交代，
      要伊承認云云，先後不一，復未提出任何事證佐憑，自難採信。
（二）被告丙○○於同年九月三十日下午三時三十五分許，以0000000000
      號行動電話與（○三）00000000號電話之不詳姓名男子聯絡時，曾向
      該不詳姓名男子表示「它這個出來，一可以洗到三，連本一共是四，我現在試
      過了，我也不要摻就對了，價格看你是要下來講，還是怎麼樣，我是說一個連
      本的話，可以洗到四」、「我給你的價格就是現在外面市價的ＤＯＵＢＬＥ，
      你還有二的空間，和從大陸進來的是一樣，就是第一手的意思」、「價格就是
      比如說現在一兩一六對不對，我就三二，你就是二倍的空間嘛，你兩倍空間洗
      給人家，它還可以給他們洗到一比一，這樣你聽得懂嗎，你可以馬上試」、「
      我跟你講，你那個，你等一下我跟你說，原則上就給你，一錢可以洗作四錢，
      四錢洗完還有一比一的空間，外面一錢兩萬元，我會算你四萬元這樣子，我都
      沒給你動，讓你自己去攪，你如果要現場攪也沒關係，不可以你還我，沒關係
      」各等語（見九十二年度偵字第二一四七五號卷第四八頁反面）。
（三）丙○○又於同年十月二日凌晨零時三十分許、上午一時十八分許、上午一時四
      十六分許，郭約翰三次以0000000000號電話與丙○○聯絡洽談幫忙
      介紹買主時，向郭約翰表示「我應該有跟你講過，不知道他合不合適，看他要
      不要摻，不摻的話，是現在外面市價的ＤＯＵＢＬＥ」、「你說他如果大筆交
      易是沒問題，可是那種近萬元的交易，我沒有利潤可以讓你抽，不然你最少也
      要拿一個單位的」、「處理五萬，那就五千給你」、「我跟你講，他如果要能
      夠洗得到一比一的，一兩十三萬就好了，很便宜啦」、「半件七萬元」各等語
      （見九十二年度偵字第二一四七五號卷第五六頁）
（四）又於同日上午二時十九分許，不詳姓名男子以0000000000號行動電
      話與丙○○聯絡時，向該不詳姓名男子表示「我跟你講，他這個洗，掛本兩四
      兩，一兩洗四兩，我給人家，我現在給你就對了，我賺一比一，我要拿就是一
      比一，這樣才有３％的空間，你自己去處理就對了，這樣的空間很大，不過，
      比如現在一兩十八萬，一錢一萬八，我一錢給你三萬六，因為可以洗到四兩（
      錢），所以絕對有那個空間」、「對啦，一錢給你，我賺的也在裡面啦，變成
      一人三兩（錢），如果處理過了，只有一比一的空間，如果我用這樣至少有一
      比二的空間」、「我跟你講，你跟我拿幾錢都有空間，算當場試，一錢我算一
      萬八，你們最少賺六、七萬」等語（見九十二年度偵字第二一四七五號卷第五
      八頁）。
（五）以上有台中市調查站通訊監察申請書、監聽錄音帶及譯文、0000－000
      000號行動電話通聯紀錄等件在卷可憑（見九十二年度偵字第一九五二○號
      偵卷、九十二年度偵字二一四七五號偵卷），且為被告所不否認，而稽諸上開
      電話通訊內容，概多為被告以其毒品海洛因成分貨色諸詞向人推銷等情以觀，
      雖未及賣出即被查獲，然依其情形，顯已達於著手販賣之階段，故其連續販售
      第一級毒品未遂應可認定。
（六）又證人王秉義於警訊時稱：「（你向丙○○購買毒品吸食幾次？）我僅向丙○
      ○購買海洛因毒品吸食乙次，昨天中午丙○○打我0000000000行動
      電話給我，告訴我，渠有東西（指海洛因）進來，要我到住處，我即至張員住
      處（時間為下午一點多），抵張員住處，。張員即出示其持有之一塊海洛因，
      重量約一兩，且拿一小撮樣品供我現場試打，並告訴我價格為每錢三萬六千元
      ，促我找尋買主加價販售，前在我身上查獲之海洛因，係我在試打樣品後，向
      張員購買準備自己使用的」各等語（見九十二年度偵字第二一四七五號卷第四
      二頁）；於偵查時時亦供稱：「丙○○確實有拿一錢的海洛因給我試打，我當
      場有試打，試打後覺得海洛因純度很好，所以就把那一錢的海洛因拿回去，因
      為當時我趕著上班，我就先把毒品帶回去‧‧‧‧」等語（見九十二年度偵字
      第二一四七五號卷第四二頁）。核與證人郭明娟警訊時所稱：「‧‧‧王秉義
      在九十二年九月二十七日、九月二十八日時（詳細日期我忘記了）曾打電話給
      我，向我表示，他要買毒品，約我搭車前來台中市，一起去買毒品，我即隨同
      王秉義約在台中市○○路與台中港路交界處之一家家具行門口，與當時開著一
      輛黑色賓士轎車前來接人之丙○○見面，我經由王秉義而認識丙○○，並在那
      時才知道，王秉義係要向丙○○購買毒品，我們與丙○○見面後，隨即搭丙○
      ○的賓士車，前往其住處「廣三隆園」施打海洛因試其純度，我們覺得丙○○
      提供之海洛因純度夠，現場王秉義即以新台幣三萬六千元向丙○○購買未加工
      過之高純度海洛因一台錢，惟三萬六千元王秉義尚未支付丙○○‧‧‧‧我看
      過丙○○有一大塊大約一台兩之海洛因塊，並將其中一台錢以前述三萬六千元
      代價賣給王秉義」各等語（見九十二年度偵字第二一四七五號卷第一○八、一
      ○九頁）相符。且經警於王秉義身上亦查獲有海洛因毒品（見九十二年度偵字
      第二一四七五號卷第四二頁），則依前開證據顯示，王秉義確有向被告丙○○
      購買海洛因，且於試打海洛因後，並將部分海洛因帶回去等情，既據王秉義自
      承在案，則王秉義嗣後所稱係與被告合資購買海洛因等語，顯係事後迴護被告
      之詞，尚難採信。是本件被告丙○○販賣海洛因給王秉義既遂之行為，應可認
      定。
（七）此外，復有第一級毒品海洛因一塊（淨重二五‧九三公克，包裝重○‧七六公
      克）扣案足稽，該白粉經鑑定亦確屬海洛因，有法務部調查局鑑定通知書在卷
      可憑，事證明確，被告丙○○連續販賣第一級毒品海洛因之犯行既遂及未遂，
      均堪可認定。
三、核被告丙○○所為事實（一）之(一)、(二)、(三)犯行，係犯毒品危害防制條例第四條
    第六項、第一項之販賣第一級毒品未遂罪；事實（一）之(四)犯行，係犯同條例第
    四條第一項之販賣第一級毒品既遂罪。公訴人認被告丙○○係犯同條例第五條第
    一項之意圖販賣而持有第一級毒品罪云云，容有誤會，惟其基本社會事實同一，
應予變更起訴法條。又被告意圖販賣而持有第一級毒品海洛因，其持有之低度行
    為，為其販賣第一級毒品之高度行為所吸收，不另論罪。又被告先後四次販賣第
    一級毒品未遂、既遂之犯行，所犯均係構成犯罪要件相同之罪，顯係基於概括之
    犯意反覆為之，為連續犯，應論以毒品危害防制條例第四條第一項之販賣第一級
    毒品既遂罪。原審就被告丙○○部分予以論科，固非無見。惟原審認被告係犯同
    條例第五條第一項之意圖販賣而持有第一級毒品罪，容有未洽。被告上訴意旨否
    認犯罪，雖無理由，但原判決既有上開可議之處，應由本院將其關於意圖販賣而
    持有第一級毒品及其應執行刑部分予以撤銷改判。本院查，被告雖有連續販賣第
    一級毒品之犯行，惟前揭事實（一）之(一)、(二)、(三)犯行，僅止於著手兜售階段，
    並未達既遂，且事實（一）之(四)犯行，其雖已達既遂階段，惟其所販賣之對象僅
    王秉義一人，次數僅有一次，且數量非鉅，本院認該犯罪情狀在客觀上顯可憫恕
    ，雖宣告法定最低度之本刑，猶嫌過重，爰依刑法第五十九條之規定，減經其刑
    。爰審酌被告犯罪之動機、目的，犯罪態度等一切情狀，量處如主文第二項所示
    之刑。扣案之第一級毒品海洛因一塊（淨重二五‧九三公克，包裝重○‧七六公
    克），依同條例第十八條第一項前段規定諭知沒收銷燬之。
四、據上論斷，應依刑事訴訟法第三百六十九條第一項前段、第三百六十四條、第二
    百九十九條第一項前段、第三百條，毒品危害防制條例第四條第一項、第十八條
    第一項前段，刑法第十一條前段、第五十六條、第五十九條，判決如主文。
本案經檢察官乙○○到庭執行職務。
中      華      民      國      九十四     年     五      月   二十五   日
                                臺灣高等法院臺中分院刑事第六庭
                                      審判長法  官  李  文  雄
                                            法  官  劉  連  星
                                            法  官  陳  嘉  雄
右正本證明與原本無異。
如不服本判決應於收受送達後十日內向本院提出上訴書狀，其未敘述上訴之理由者並
得於提起上訴後十日內向本院補提理由書（均須按他造當事人之人數附繕本）。
                                            書記官  陳  信  和
中      華      民      國      九十四     年     五      月   二十六   日
                                                Ｉ
